臺灣臺中地方法院刑事判決　　　　　　 100年度訴字第2236號
公　訴　人　臺灣臺中地方法院檢察署檢察官
被　　　告　楊燿禎
選任辯護人　張右人律師
上列被告因違反槍砲彈藥刀械管制條例案件，經檢察官提起公訴
（100 年度偵字14720 號），本院判決如下：
    主  文
本件公訴不受理。
    理  由
一、本件公訴意旨略以：被告楊燿禎於民國100 年4 月間某日，
    在其臺中市○○區○○街86號住處，接受堂哥楊永為（業於
    100 年4 月7 日死亡）之託，代為保管具殺傷力之已換裝土
    造金屬槍管之仿WALTHER 廠P22 型半自動手槍及口徑9mm 之
    制式子彈3 顆（另1 顆9mm 制式子彈因無法擊發，不具殺傷
    力）。被告楊燿禎將之置放其向不知情之友人陳俞伸（男性
    ，公訴意旨誤為女友）所借用之自小客車（車牌號碼7060-S
    J 號）內，而未經許可寄藏該等制式改造槍枝及子彈。嗣於
    100 年6 月22日下午3 時36分許，經警持搜索票對被告楊燿
    禎執行搜索，被告楊燿禎於警方搜索完畢後，主動供出其槍
    枝、子彈係另分藏放在陳俞伸之自小客車內，而查扣得上開
    改造槍枝1 支、子彈5 顆，因認被告楊燿禎涉有違反槍砲彈
    藥刀械管制條例第8 條第4 項未經許可寄藏可發射子彈之具
    有殺傷力槍枝罪嫌及同條例第12條第4 項之未經許可寄藏子
    彈罪嫌等語。
二、按已經提起公訴或自訴之案件，在同一法院重行起訴者，應
    諭知不受理之判決，並得不經言詞辯論為之，刑事訴訟法第
    303 條第2 款、第307 條分別定有明文；而此項訴訟法上所
    謂一事不再理之原則，關於實質上一罪或裁判上一罪，均有
    其適用（最高法院60年台非字第77號判例意旨參照）。次按
    ，未經許可持有槍、彈、零件，其持有之繼續為行為之繼續
    ，至持有行為終了時均論為一罪，不得割裂。則包括持有之
    寄藏該槍、彈、零件之行為，自亦為行為之繼續，其犯罪之
    完結須繼續至寄藏行為終了時為止，均只論為一罪而不得割
    裂。復按寄藏與持有，均係將物置於自己實力支配之下，僅
    寄藏必先有他人之持有行為，而後始為之受寄代藏而已，故
    寄藏之受託人代為保管，其保管本身，亦屬持有，然此之持
    有係受寄之當然結果，法律上自宜僅就寄藏行為為包括之評
    價，不應另就持有予以論罪（最高法院74年臺上字第3400號
    判例意旨及臺灣高等法院臺中分院100 年度上訴字第566 、
    568 號判決意旨參照）。末按，非法寄藏槍砲彈藥刀械等違
    禁物，所侵害者為社會法益，如寄藏之客體種類相同（同為
    手槍，或同為子彈者），縱令寄藏之客體有數個（如數支手
    槍、數顆子彈），仍為單純一罪，不發生想像競合犯之問題
    （最高法院92年度台上字第2121號判決意旨參照）。
三、經查：
（一）被告楊燿禎之堂哥楊永為（已於100 年4 月7 日死亡）於
      100 年4 月初某日，將其所有可發射子彈具有殺傷力之如
      附表編號一所示改造手槍、子彈等物，交付予被告楊燿禎
      ，委託其代為保管，被告楊燿禎遂基於寄藏管制槍枝及子
      彈之犯意，將前開槍枝1 支及子彈2 顆藏放在其位於臺中
      市○○區○○里○○街86號之住處內，嗣於100 年5 月19
      日凌晨2 時許，再攜往友人陳加政位於臺中市○○區○○
      里○○街24號住處，要求陳加政保管各該物品，陳加政亦
      基於寄藏槍枝、子彈之犯意，將前揭槍枝、子彈藏置在其
      住處內。嗣於100 年5 月25日中午12時許，為警持本院核
      發之搜索票前往陳加政之前揭住處執行搜索程序，當場扣
      得上開槍枝（含彈匣）、子彈等物乙節，業經臺灣臺中地
      方法院檢察署檢察官於100 年7 月10日提起公訴（100 年
      度偵字第12096 、15401 號）後，經本院以100 年度訴字
      第2186號受理繫屬在案（下稱「前案」），此經本院調卷
      核閱無誤，並有前案之100 年5 月25日檢察官偵查中訊問
      筆錄（受訊問人為陳加政）、100 年6 月23日檢察官偵查
      中訊問筆錄（受訊問人為被告楊燿禎）、100 年7 月5 日
      檢察官偵查中訊問筆錄（受訊問人為被告楊燿禎及陳加政
      ）、起訴書、本院審理卷封面及100 年8 月31日準備程序
      筆錄等卷證影本及臺灣高等法院被告前案紀錄表各1 份附
      卷可稽。
（二）依前案之證人即共犯陳加政於100 年5 月25日、100 年7
      月5 日偵查中所證：如附表編號一所示槍、彈係被告楊燿
      禎於100 年5 月19日凌晨2 時許，持至陳加政住處，交由
      陳加政代為寄藏之物等語，核與被告楊燿禎於前案偵查中
      及法院準備程序中所為之供述相符，且經被告楊燿禎於10
      0 年7 月5 日偵查中供述：「那是楊永為於100 年4 月初
      交給我的，交給我的時候我就知道裡面有槍枝及子彈，而
      且我也知道有殺傷力，他說要把這把槍及子彈先放在我家
      ，另外還有一把槍也要寄放在我這邊，我就先將之放在我
      家，但因為我認為寄放兩把槍在我這邊我會害怕，怕被查
      獲，所以楊永為才告知我可以把其中一把槍及3 顆子彈放
      在陳加政那邊，我就跟陳加政說要放在他那邊。」、「（
      楊永為交給你的另一支槍枝在何處？）我於100 年6 月23
      日主動交給警察了。」、「（你後來跟陳加政說槍枝要放
      在他那邊保管，陳加政是否同意？）他一開始說會怕，但
      是後來還是答應保管。」、「（是否知道上開2 支槍枝有
      殺傷力？）知道。」、「（楊永為是否在100 年4 月初就
      同時交給你兩把槍及子彈3 顆？）是，」等語，及於前案
      10 0年8 月31日準備程序供述：「…但是另外在100 年6
      月23日我現在觀察勒戒之毒品案件，被查獲時，我有另外
      向臺中市政府警察局第二分局主動繳交另外一支改造手槍
      及子彈4 發，本案的改造手槍跟子彈與我在100 年6 月23
      日主動繳交給警方的改造手槍1 支及子彈4 顆都是我堂哥
      楊永為同時在今年4 月份一起交給我保管的。」等語綦詳
      。
（三）依據被告楊燿禎於前案所為供述，及證人陳加政之證述內
      容，佐以前案查獲之槍枝樣式與本案所查獲之槍枝樣式，
      均係仿WALTHER 廠之半自動手槍所改造，且均係以「換裝
      土造金屬槍管」之方式為之，二者之改造情形相仿，加以
      被告楊燿禎既供稱其受託寄藏上述二枝改造手槍之情狀，
      均係受楊永為之託而自楊永為處取得槍彈後，先自行寄藏
      一段時間，再因害怕被查獲之故，分別將如附表編號一所
      示槍、彈，交給友人陳加政保管（於100 年5 月19日凌晨
      2 時許交付保管），及將如附表編號二所示槍、彈，放置
      在友人陳俞伸之車號7060－SJ號自小客車內藏放（於100
      年5 月中旬某日藏放），顯見被告楊燿禎確係於100 年4
      月初某日，經案外人楊永為同時交付如附表編號一、編號
      二所示改造手槍及子彈後，始未經許可而以一行為受託保
      管上開槍、彈，其寄藏之繼續為行為之繼續，至寄藏行為
      終了時，均論為一罪，不得割裂，依前開判決意旨，應僅
      成立單純一未經許可寄藏具有殺傷力之槍枝及子彈罪，而
      不以其所寄藏之槍枝、子彈數量而成立數罪。依此，被告
      楊燿禎所犯寄藏具有殺傷力之改造手槍罪及寄藏子彈罪，
      既經檢察官以前案起訴後，由本院以100 年度訴字第2186
      號受理繫屬在先，本件與前案之被告及犯罪事實均相同，
      應屬同一案件，本件公訴人就本案重行起訴，爰不經言詞
      辯論，逕諭知不受理之判決如主文所示。
據上論斷，應依刑事訴訟法第303 條第2 款、第307 條，判決如
主文。
中    華    民    國   100    年    11    月    3     日
                  刑事第十九庭  審判長法  官   郭書豪
                                      法  官   林秉暉
                                      法  官   胡芷瑜
以上正本證明與原本無異。
如不服本判決應於收受判決後10日內向本院提出上訴書狀，並應
敘述具體理由；其未敘述上訴理由者，應於上訴期間屆滿後20日
內向本院補提理由書（均須按他造當事人之人數附繕本）「切勿
逕送上級法院」。
                                      書記官   曾惠雅
中    華    民    國   100    年    11    月    3     日
附表
┌──┬────────────┬───────┬──────────┐
│編號│扣案物名稱              │被告楊燿禎供述│本院審理案號        │
│    │                        │之所有權人    │                    │
├──┼────────────┼───────┼──────────┤
│一  │(1)仿WALTHE R廠PPK/S型半 │楊永為（已歿）│100 年度訴字第2186號│
│    │  自動手槍換裝土造金屬槍│              │（繫屬日：100 年8 月│
│    │  管之改造手槍（槍枝管制│              │12日）              │
│    │  編號：0000000000號）  │              │                    │
│    │(2)直徑8.0 ±0.5mm 金屬彈│              │                    │
│    │  頭之子彈2 顆。        │              │                    │
│    │                        │              │                    │
├──┼────────────┼───────┼──────────┤
│二  │(1)仿WALTHE R廠P22 型半自│同上          │100 年度訴字第2236號│
│    │  動手槍換裝土造金屬槍管│              │（繫屬日：100 年8 月│
│    │  之改造手槍（槍枝管制編│              │19日 ）             │
│    │  號：0000000000號）    │              │                    │
│    │(2)直徑9 mm金屬彈頭之子彈│              │                    │
│    │  3 顆。                │              │                    │
└──┴────────────┴───────┴──────────┘